【裁判字號】    96,易,2379
【裁判日期】    980213
【裁判案由】    贓物
【裁判全文】
臺灣臺北地方法院刑事判決              96年度易字第2379號
公  訴  人  臺灣臺北地方法院檢察署檢察官
被      告  甲○○
被      告  乙○○
上列被告因贓物案件，經檢察官提起公訴（九十五年度偵字第二
二０六二號），本院判決如下：
    主  文
甲○○共同連續故買贓物，處有期徒刑壹年貳月，減為有期徒刑
柒月。扣案砂輪機壹台、計算紙壹本均沒收。
乙○○共同連續故買贓物，處有期徒刑壹年，減為有期徒刑陸月
，如易科罰金，以銀元佰元即新臺幣玖佰元折算壹日。扣案砂
輪機壹台、計算紙壹本均沒收。
    事  實
一、甲○○前於民國九十年間因贓物案件，經本院於九十一年二
    月十九日以九十一年度簡字第四九二號判處有期徒刑三月，
    並於九十一年十二月五日經本院以九十一年度簡上字第九三
    號駁回上訴後確定；又於九十年間因竊盜案件，經臺灣士林
    地方法院於九十二年五月十五日以九十一年度訴字第九０號
    判處有期徒刑三年六月，刑前強制工作三年，經臺灣高等法
    院於九十三年三月二十三日以九十二年度上訴字第二七六五
    號撤銷原判決，改判有期徒刑三月六月，刑前強制工作三年
    ，並經最高法院於九十三年六月十七日以九十三年度台上字
    第三０三二號駁回上訴確定，上開二罪經臺灣高等法院於九
    十四年四月六日以九十四年度聲字第二九五號裁定應執行有
    期徒刑三年七月確定，又經本院於九十六年七月十六日以九
    十六年度聲減字第一０一號依中華民國九十六年罪犯減刑條
    例就贓物罪為減刑後，與竊盜罪定應執行刑為有期徒刑三年
    七月確定，於九十七年八月二十七日縮短刑期假釋出監，現
    尚於保護管束期間內（此部分均不構成累犯）。詎猶不知悔
    改，於前揭案件遭查獲後之九十三年五月至六月間，竟與曾
    開設車行精於機車修理之乙○○共謀從事「借屍還魂」機車
    之買賣（即先拆卸取下贓車之引擎外殼、號牌，再將其向他
    人購進之合法中古機車引擎外殼、號牌換裝至贓車上，佯裝
    成合法中古機車出售牟利），以賺取暴利。甲○○即基於故
    買贓物之概括犯意，自九十三年五月間十五日起至同年六月
    十五日下午五時許遭警查獲時止，先陸續於不詳時、地，以
    不詳金額向真實姓名年籍不詳綽號「阿全」之成年男子購買
    如附表一所示之遭竊機車（下稱贓車）至其所承租位於臺北
    市○○區○○路1段69巷6號機車解體工廠（下稱系爭工廠）
    內藏放，再陸續以每台機車新臺幣（下同）六千元至一萬元
    之代價，向新正輪車行負責人黃啟榮、偉順機車行負責人劉
    錫隆、協信車業行負責人黃進忠、泰鉅輪業商行負責人朱作
    振等人購買如附表二所示，車型與前揭贓車相符之合法中古
    機車及車籍資料後，以拆裝機車每台一千元或二千元之代價
    ，雇用知情並與之有犯意聯絡之乙○○，於前揭工廠內，以
    將甲○○所購買之贓車引擎蓋及車牌拆下，並將其內引擎號
    碼用砂輪機磨去後，將贓車車體換裝合法中古機車之引擎蓋
    及車牌之方式改裝機車，再將改裝後之機車交由甲○○對外
    以合法車輛販賣牟利。嗣警於九十三年六月十五日下午五時
    許，經乙○○同意後，在臺北市○○區○○路1段69巷6號上
    開機車解體工廠內查獲乙○○於該址內改造拼裝機車，並當
    場查獲如附表三所示之物後，另在臺北市○○區○○路4段
    484號金夜賓館405室查獲甲○○，並扣得附表四之物品後，
    始循線查知上情。
二、案經臺灣臺北地方法院檢察署檢察官簽分偵辦後起訴。
    理  由
壹、程序方面：
一、按刑事訴訟法第三百條所謂得就起訴之犯罪事實變更檢察官
    所引應起訴之法條，係指法院於不妨害事實同一之範圍內，
    得自由認定事實，適用法律而言。而常業竊盜罪與收受贓物
    罪，兩者非特社會事實歧異，即法律所賦予之評價亦不相同
    ，殊非具有犯罪事實同一性之案件甚明，有最高法院八十四
    年度台上字第二二一六號判決可資參照。而本件遭警查獲後
    ，前曾於九十三年間經臺灣臺北地方法院檢察署檢察官以九
    十三年度偵字第一０九四三號，以被告甲○○、乙○○與同
    案被告丙○○共犯常業竊盜罪嫌向本院提起訴訟，經本院於
    九十四年四月二十一日以九十三年度訴字第九八五號（下稱
    系爭常業竊盜案件）判處無罪，經臺灣高等法院於九十四年
    十月十一日以九十四年度上訴字第一六八三號駁回檢察官上
    訴後確定等情，雖有卷內前揭刑事卷宗及臺灣高等法院被告
    前案紀錄表各一份附卷可稽。惟起訴事實是否同一，現實務
    上係採基本事實同一說，而基本事實是否同一，係以社會事
    實為準，以本案之故買贓物罪與被告甲○○、乙○○前遭起
    訴之系爭常業竊盜案件間，其社會事實顯已不相同，彼此間
    亦無數罪之牽連關係，則參照前揭最高法院判決意旨，自非
    裁判上一罪之同一案件，是被告甲○○辯稱：本件與系爭常
    業竊盜案件係牽連犯之裁判上一罪，應諭知免訴云云，顯屬
    誤會。
二、再按被告以外之人於審判外之言詞或書面陳述，除法律有規
    定者外，不得作為證據，刑事訴訟法第一百五十九條第一項
    固定有明文。然按被告以外之人於審判外之陳述，雖不符前
    四條之規定，而經當事人於審判程序同意作為證據，法院審
    酌該言詞陳述或書面陳述作成時之情況，認為適當者，亦得
    為證據；當事人、代理人或辯護人於法院調查證據時，知有
    第一百五十九條第一項不得為證據之情形，而未於言詞辯論
    終結前聲明異議者，視為有前項之同意，同法第一百五十九
    條之五亦已明訂。本案據以認定被告甲○○、乙○○犯罪事
    實之證據，部分屬於傳聞證據，惟因被告二人及公訴人於本
    院言詞辯論終結前，均未對於證據能力聲明異議，依刑事訴
    訟法第一百五十九條之五第一項、第二項規定，視為同意上
    開證據具備證據能力，本院審酌該等傳聞證據作成之情況，
    亦無違法或不當情事，因而認為適當，故該等傳聞證據均具
    備證據能力而得作為證據。
三、被告甲○○於本院審理時，雖辯稱：其於警訊時所為之供述
    ，係遭警詢丁○○刑求所為，所供並不實在，亦無證據能力
    云云。而本件經本院依職權調閱被告甲○○於九十三年六月
    十七日因羈押進入臺灣臺北看守所時，由看守所內所製作之
    臺灣臺北看守所新收被告內外傷記錄表一張及照片三張，其
    內「有病或內傷記錄（自述）」欄雖載有：「民國96.6.16
    凌晨3：30在北市刑大六隊，被踹了好幾腳，導致身體左邊
    排骨全部在痛。」等語，照片中被告甲○○左側胸、腹間亦
    有瘀青跡象。惟被告甲○○於九十三年六月十五日於臺北市
    政府警察局刑事警察大隊製作筆錄時，曾遭警員丁○○踢踹
    毆打成傷一事，業據證人丁○○於本院審理時當庭否認，又
    證人丙○○雖曾證稱：曾見被告甲○○於警詢時曾遭警員踢
    踹一腳云云，又與被告甲○○所辯：遭踢踹多腳至屎尿失禁
    云云，並不一致，況被告甲○○於九十三年六月十六日所製
    作之之警詢筆錄，係於辯護人王東山律師到場後所為，又被
    告甲○○於本院審理時，經本院詢及其於警詢中之供述是否
    實在時自承：「均實在，但在市刑大有被踢，不過我在市刑
    大的警詢筆錄並沒有承認，是我被羈押時法官訊問時我就承
    認是我買的，市刑大的警詢筆錄我是亂回答的。」，則其於
    警詢中所供，應係在自由意識下所為，而與是否遭警員刑求
    無涉，應有證據能力，併予敘明。
貳、實體方面：
一、訊據被告甲○○固坦承曾於九十三年六月間分別向綽號「阿
    全」之成年男子及黃啟榮等人購買中古機車後，僱用被告乙○○改裝後轉賣牟利，被告乙○○則固坦承曾於九十三年五
    月十五日起至同年六月十五日止，以每台機車八百元之代價
    ，受僱於被告甲○○在臺北市○○區○○路1段69巷6號進行
    機車換殼之工作，惟均矢口否認有何故買贓物之犯行，被告
    甲○○辯稱：伊向「阿全」所購買三台中古機車車台，沒有
    車籍資料、引擎及大牌，且外觀極舊，縱有引擎亦遭磨去號
    碼，與借屍還魂車通常是用新車之車台不同，伊無法發覺為
    贓車，而警方於伊租用之系爭工廠內所查獲遭竊機車之相關
    證件，應係「阿全」放置於伊所購買之三台中古機車車台中
    ，並非伊所購買云云。被告乙○○則辯稱：伊係受僱於被告
    甲○○整理中古機車，伊於整理機車前均已核對車號、引擎
    與證件無誤後始為之，亦不曾磨去機車引擎之號碼，又受僱
    期間短暫，不知系爭工廠內有贓物云云。經查：
  (一)如附表一所示被害人盧明瑩等十六人所有車號FVM-999號等
    之重型及輕型機車，連同車內如附表一所示「被竊物品」，
    分別於九十三年五月三日至同年六月十五日間，在臺北市信
    義區○○○路○段71巷12弄28號等處十六處遭不明人士竊走
    等情，業據證人盧明瑩之妹卯○○、寅○○、壬○○、癸○○、辛○○、丑○○、李茵、子○○、戊○○、己○○、辰
    ○○、范如珪、李桂芳、李寶秀、潘宜君、王惠玲於警詢中
    證述明確，並有失竊報告十一紙、贓物認領保管單十二紙、
    臺北縣政府警察局車輛失竊電腦輸入單三紙、車號查詢輕型
    及重型機車車籍十六紙及車輛竊盜、車牌失竊資料個別查詢
    車輛認可資料五紙在卷可資佐證，應屬實在。
  (二)又被害人盧明瑩等十六人所有，如附表一所示「已發還物品
    」欄內之已遭竊物品，係於九十三年六月十五日下午五時許
    ，經警於被告甲○○所承租、使用之系爭工廠內尋獲等情，
    為被告甲○○所不爭；另前揭附表一所示「已發還物品」欄
    內之遭竊物品，均係被告甲○○向綽號「阿全」之成年男子
    所購得，其中證件均係「阿全」放置於機車置物箱中，由被
    告甲○○所取出一節，亦據被告甲○○於系爭常業竊盜案件
    之第一審、第二審準備程序及審理中坦承不諱，均核與被告
    乙○○於警詢中所供：「我當時開門讓警方人員進入，我有
    在場。屋內所查獲之失竊機車等物品都是今（十五日）天與
    我一同被警方帶回甲○○（男、62.06.14）綽號饅頭所有。
    該房子也是甲○○所承租。」等語相符，並有臺北市政府警
    察局刑事警察大隊扣押物品目錄表一份附卷可參。
  (三)而被告甲○○雖辯稱：其僅曾於九十三年六月十五日當天向
    「阿全」購買如附表一編號一、九、十一號中古機車之車台
    （除編號十一包含已磨損引擎號碼之引擎外，其餘均不包含
    引擎及車牌），且前揭中古機車均甚老舊，難以辨別是否為
    贓車，又所查獲如附表依其他車輛之證件等物品，均係自前
    揭車台置物箱中取出，其因當日酒醉，故未予注意云云。然
    查：
  1.被告甲○○就警方於系爭工廠內所查獲如附表三所示之物，
    先係於警詢及偵查中供稱均非其所有；後又於本院系爭常業
    竊盜案件中改稱：「車子我是向人家買的，之前我有引擎，
    這是向車行買來的，該車行在和平東路、基隆路口，我是買
    整台車，當時車子已經毀損了，只是引擎還完好，車行是叫
    做新正輪機車行，負責人叫黃啟榮，至於車台我是向綽號阿
    全的男子買的，他是做報廢機車的，他是在板橋光復橋那邊
    拍賣報廢機車。」、「（你所收的車台上面是否有車車牌？
    ）沒有。」、「（為何扣案的車有車牌？）應該只有一台車
    有吧。這是以前開店留下來的。」、「（GKQ-130、GAZ-650
    號車為何車牌掛在機車上？）我向阿全買的時候，車牌就掛
    在上面。當時我是要買報廢的車子。」，即已坦承向阿全所
    購買之報廢車輛係有車牌及引擎之機車，非僅車台而已，而
    核與被告乙○○於臺灣高等法院審理系爭常業竊盜案件時所
    供：「（你是否在查獲地點受僱拆解機車？）他（即被告甲○○）買回來的車子我將之整理。我沒有放入外殼，他們買
    回來的車子都有牌。」等語相符；則被告甲○○其後又於系
    爭常業竊盜案件及本院訊問時再改稱：其僅於九十三年六月
    十五日向阿全購買中古機車車台三台，除其中一台上有遭磨
    掉引擎號碼之引擎外，均未附有引擎及車牌云云，所供已前
    後不一，是否可信，已堪存疑。
  2.又被告甲○○前於九十年間於臺北市○○街151巷17號開設
    「日日興機車行」時，分別因購買贓車及夥同案外人曾煥勇
    、林暉旗、蔡明仁共同竊取機車後，套裝合法報廢機車引擎
    及車牌之「借屍還魂方式」轉賣牟利，其涉犯贓物罪之部分
    ，業經本院於九十一年二月十九日以九十一年度簡字第四九
    二號判處有期徒刑三月，並於九十一年十二月五日經本院以
    九十一年度簡上字第九三號駁回上訴後確定；所犯常業竊盜
    罪部分，則經臺灣士林地方法院於九十二年五月十五日以九
    十一年度訴字第九０號判處有期徒刑三年六月，刑前強制工
    作三年，經臺灣高等法院於九十三年三月二十三日以九十二
    年度上訴字第二七六五號撤銷原判決，改判有期徒刑三月六
    月，刑前強制工作三年，並經最高法院於九十三年六月十七
    日以九十三年度台上字第三０三二號駁回上訴確定等情，有
    卷附前揭刑事判決及臺灣高等法院被告前案紀錄表各一份可
    按。而被告既因開設機車行，而有購買遭竊機車及竊取機車
    改裝成合法機車販賣，以致遭法院審判之經驗，則其精於機
    車修理及販賣之業務，對於所購車輛是否為贓車與否必知之
    甚稔，卻不否認於向阿全及黃啟榮等人購買中古機車時，均
    未取得前揭車輛之合法證件以供核對車籍資料與所購車輛上
    之引擎及車牌號碼是否相符，尚自承警方於系爭工廠內所查
    獲如附表一所示被害人遭竊機車內之證件等物品，均係其自
    向阿全所購買之中古機車車台內所取出，而以前揭所查獲之
    被害人證件數量甚多，顯非車輛所有權人放置於車內一併出
    售於報廢車商，被告在可明確說出於九十三年六月十五日向
    阿全購買中古機車數量、項目及車內物品之情形下，卻辯稱
    ：當日因酒醉而無法知悉向阿全購買之前揭中古機車車台均
    係贓物云云，顯與一般人之經驗法則不符，應係卸責之詞，
    並不足採。
  3.況被告甲○○自九十三年五月十五日起至同年六月十五日遭
    警查獲時止，曾僱用被告乙○○在系爭工廠從事中古機車引
    擎拆卸及組裝之工作，並曾要求被告乙○○將前揭引擎號碼
    以現場被告甲○○所有之砂輪機磨去一情，亦據被告乙○○
    迭於警詢、偵查、本院系爭常業竊盜案件訊問時及本院準備
    程序時（本院九十三年度聲羈字第二０四號卷第7頁、九十
    三年度訴字第九八五號卷第165頁至第169頁、本院卷第108
    頁）供述明確，被告乙○○後雖又改稱並無磨去引擎號碼之
    情形，惟並未提出證據證明其前何以為相反陳述之合理理由
    及證明，並不足採。而本案遭警查獲時，除查獲被害人辰○○所有車號N93-587號重型機車之車牌遭人拆換為GAZ-650號
    車牌，引擎號碼亦遭人磨去大半外，並於現場查獲二十二具
    遭人磨去引擎號碼，經臺北市政府警察局刑事警察大隊鑑識
    人員以「電解還原法」處理之結果，亦無法還原引擎號碼之
    引擎一節，亦有卷附扣押物品清單及臺北市政府警察局刑事
    警察大隊九十六年五月十一日北市警刑大六字第0963210560
    0號函各一份可考，核與被告乙○○所供曾受被告甲○○指
    示磨去機車引擎號碼一節相符，應屬可採，則被告甲○○辯
    稱並未要求被告乙○○將所收購中古機車車台上引擎號碼磨
    去，所查獲前揭遭磨去號碼之引擎，均係其於九十年間常業
    竊盜案件所留下之物品云云，顯屬臨訟飾卸之詞，亦不足採
    。
  4.再以被告甲○○係僱用被告乙○○拆、裝中古機車一節，業
    據被告甲○○所坦承。而被告乙○○雖於本院系爭常業竊盜
    案件及本案中多次供稱：其僅受僱於被告甲○○在系爭工廠
    內工作約十二天，僅拆裝五、六台機車，收入大概一萬多元
    云云。然被告乙○○於偵查中即已坦承：「（你是何時開始
    替甲○○拆機車？）做約二十多天，今天何時？」、「（六
    月十五日查到的，對不對？）是，六月十五日，就是五月十
    五日左右。」，有本院於系爭常業竊盜案件中之勘驗筆錄在
    卷可參，且依據警方於九十三年六月十五日在系爭工廠所查
    獲，封面貼有「乙○○」姓名之計算紙一本內所載，被告乙○○於九十三年五月二十一日前所拆裝之各種廠牌之中古機
    車即已高達十四台，已收工資共為三萬五千元，於同年五月
    二十一日至六月十五日遭查獲前，每日亦有拆解二至五台各
    廠牌中古機車之紀錄，已收及應收工資共為十二萬二千零九
    十元，且每拆裝機車一台，工資均係以二千元（偶有一千元
    ）之費用計，所拆解機車之總車數已達七十餘台，並非被告
    乙○○所辯：僅受僱於被告甲○○整理車輛約十二天，所整
    理之車輛僅五、六台，係以每台八百元之價格收費云云，且
    從現場所查獲遭被告甲○○、乙○○部分或完全磨去號碼之
    引擎數量已達二十三具，則可知被告乙○○受僱於甲○○磨
    去機車引擎號碼及拆解中古機車之數量，顯已逾二十三具以
    上，應與被告乙○○上開記載薪資之計算紙內所記載之數量
    同。而被告甲○○指示被告乙○○磨去所購得機車引擎之號
    碼，其意無非在使警方無法依據機車引擎號碼得知前揭車輛
    是否為遭竊之贓物，亦足認被告甲○○明知所購得之前揭機
    車應為贓物甚明。從而被告乙○○辯稱：其僅受僱於被告甲○○十二天，以每台八百元之代價替被告甲○○整理約五、
    六台中古機車，所得薪資約一萬多元云云，及被告甲○○所
    辯：其僅於九十三年六月十五日當日向阿全購買三台中古機
    車車台，所查獲如附表一所示被害人之證件，均自該三台中
    古機車內所取出云云，均不足採，則被告應確有購買前揭被
    害人遭竊之機車，以致在前揭機車內取出被害人之證件一節
    ，應堪認定。
  (四)至被告乙○○雖又辯稱：其受僱於被告甲○○拆裝中古機車
    時，均先核對車輛證件與車輛相符後始願為之，並不知悉所
    拆裝之中古機車為贓物云云。然其就如何核對所拆裝車輛並
    非贓物一節，先係於偵查中供稱：「（你整理這些車子是否
    為甲○○偷回來？）應該不是，因為他牽回來的車子都有證
    件，我都有核對過，所以我認為這些車子是中古車。」、「
    （現場查獲的車子是否你整理？）不是。現場查獲的車子我
    有核對過證件及引擎號碼相符。」，又於偵查中改稱：「（
    甲○○要求你拆解時是否都會拿證件叫你核對？）會，我都
    會要求甲○○拿證件叫我核對，如果甲○○證件沒有拿給我
    核對，我都會打電話到和平東路與基隆路口有一家機車行查
    詢車子的來源，那機車行的姓名我忘記了。」、「（為何你
    剛剛說不知車子來源？）我都會問甲○○車子如何來，甲○○就會回答說，基隆路那一家車行買的。」，再於臺灣高等
    法院審理系爭常業竊盜案件時改稱：「（你所指買回來的證
    件在何處？）我有問甲○○。」，並於審判長詢問所謂證件
    為何時，則沈默不語，另於本院準備程序中先供稱：「我是
    給甲○○請的，我在拆舊車子的時候，這些舊車子都有證件
    ，所以我不知道是贓物。」，隨後又改稱：「（對於證人卯
    ○○、寅○○、壬○○、癸○○、辛○○、丑○○、庚○○
    、子○○、戊○○、己○○、辰○○之證述之證據能力，有
    何意見？）這些我都不清楚，我只是幫甲○○整理車子，他
    的車子有一些髒東西，我只是把他清掉，我沒有注意有無駕
    照、行照。」云云，所證已前後不一，並與被告甲○○於臺
    灣高等法院審理系爭常業竊盜案件中所供：「（你所指買回
    來的證件在何處？）證件都沒有拿回來。」等語不符。且警
    方於現場所查獲被害人盧明瑩、辰○○所有之FVM-999號及
    N93-587號重型機車，除均已遭人將車牌卸下改掛GKQ-130號
    及GAZ-650號車牌外，其中盧明瑩機車儀表版上所刻原引擎
    號碼顯與車內引擎蓋上號碼不同，辰○○機車上引擎蓋號碼
    已遭磨除，亦與所掛車牌之引擎號碼不同，被告乙○○既自
    承曾核對過查獲現場車輛之證件與車輛是否相符，則當無不
    知之理，何有其所述車輛與證件內容相符之可能。況被告乙○○曾依被告甲○○指示，以被告甲○○所有置於系爭工廠
    內之砂輪機將甲○○所牽回之中古機車引擎號碼磨去等情，
    前已明敘，顯亦有磨去引擎號碼始警方難以辨認該車是否為
    贓車之情形，亦可反證其知悉被告甲○○所交付，無證件，
    且需磨去引擎號碼之中古機車均為贓車無誤，是其所辯：於
    拆裝中古機車時，均曾核對證件，或以電話詢問原車主無誤
    後始拆裝車輛，不知被告甲○○要其整理之車輛為贓車云云
    ，均屬卸責之詞，亦不足採。其與被告甲○○有共同故買贓
    物之犯行，應堪認定。
  (五)本件事證明確，被告甲○○、乙○○故買贓物犯行，均堪認
    定。
二、被告甲○○、乙○○二人行為後，刑法部分條文業於九十四
    年一月七日修正，九十四年二月二日公布，於被告行為後之
    九十五年七月一日施行，現行刑法第二條第一項規定：「行
    為後法律有變更者，適用行為時之法律。但行為後之法律有
    利於行為人者，適用最有利於行為人之法律。」，上開規定
    乃與刑法第1條罪刑法定主義契合，而貫徹法律禁止溯及既
    往原則，係規範行為後法律變更所生新舊法律比較適用之準
    據法，是刑法第二條本身雖經修正，但刑法第二條既屬適用
    法律之準據法，本身尚無比較新舊法之問題，應一律適用裁
    判時之現行刑法第二條規定以決定適用之刑罰法律，先予辨
    明。又本次刑法修正之比較新舊法，應就罪刑有關之共犯、
    未遂犯、想像競合犯、牽連犯、連續犯、結合犯、以及累犯
    加重、自首減輕暨其他法定加減原因（如身分加減）與加減
    例等一切情形，綜其全部罪刑之結果而為比較，最高法院九
    十五年五月二十三日九十五年度第八次刑事庭會議決議可資
    參照。經查：
  (一)按刑法第三百四十九條第二項之故買贓物罪，法定刑為五年
    年以下有期徒刑、拘役或科或併科一千元以下罰金，有罰金
    刑之規定。而刑法第三十三條第五款修正為：「主刑之種類
    如下：五、罰金：新臺幣一千元以上，以百元計算之」，與
    被告行為時之罰金罰鍰提高標準條例第一條前段規定之提高
    倍數十倍及修正前刑法第三十三條第五款規定之罰金最低額
    一元相比較，修正後之法律，將刑法第三百四十九條第二項
    之故買贓物罪所得科處之罰金刑最低額，提高為新臺幣一千
    元，因此，比較上述修正前、後之刑罰法律，自以被告行為
    時刑法第三十三條第五款科處罰金刑之法律較有利於被告。
  (二)刑法第二十八條有關共犯之規定，修法前係規定：「二人以
    上共同實施犯罪之行為者，皆為正犯」；而新法修正施行後
    ，則將「實施」改為「實行」，而成為：「二人以上共同實
    行犯罪之行為者，皆為正犯」。其修正理由係為釐清陰謀共
    同正犯、預備共同正犯、共謀共同正犯是否合乎本條規定之
    正犯要件，而本件被告甲○○與乙○○間，既有犯意聯絡及
    行為分擔，即屬實行犯罪行為之正犯，不論依修正前、後之
    規定，皆屬共同正犯，對被告等而言並無有利或不利之情形
    ，揆諸前揭說明，並不生新舊法比較之問題，應逕依修正後
    之刑法第二十八條，論以共同正犯（九十五年十二月間臺灣
    高等法院及其所屬法院刑事法律座談會討論結論參照）。
  (三)又刑法第五十六條連續犯之規定亦已修正，是於新法修正施
    行後，被告之數犯罪行為，即須分論併罰。此刪除顯已影響
    行為人刑罰之法律效果，經比較新、舊法結果，自應以被告
    行為時之法律即舊法以連續犯僅論以一罪對被告較為有利。
  (四)綜合上述各條文修正前、後之比較，自應整體適用被告行為
    時之法律，即修正前刑法之相關規定，對被告較為有利。
三、核被告甲○○、乙○○所為，均係犯刑法第三百四十九條第
    二項故買贓物罪。又被告二人就上開犯行，有犯意聯絡及行
    為分擔，均為共同正犯。公訴意旨雖認被告乙○○所犯應係
    同法第三百四十九條第二項之寄藏贓物罪，惟按刑法第三百
    四十九條第二項之寄藏贓物罪，係指受寄他人之贓物，為之
    隱藏者而言，有最高法院八十四年台非字第一一二號判決可
    資參照。而本件被告乙○○係受僱於被告甲○○於甲○○所
    租用之系爭工廠內進行贓車之拆解及組裝之工作，業據被告
    甲○○、乙○○供述明確，是被告乙○○所拆解及組裝之贓
    車，均仍在被告甲○○之持有中，除與被告甲○○間就故買
    贓物有犯意聯絡及行為分擔外，並無何受寄代藏之行為，揆
    諸前揭法條及判決意旨，自與寄藏贓物罪之構成要件不符，
    然因所犯故買贓物罪與公訴人所起訴之寄藏贓物罪之基本社
    會事實同一，又所犯法條亦為同一條項，本院爰不另為變更
    起訴法條之諭知，並應予以審理，併予敘明。而被告二人自
    九十三年五月十五日起至同年六月十五日止，多次向阿全購
    買遭竊之中古機車，其時間緊接，方法相同，觸犯構成要件
    相同之罪名，顯係基於概括犯意而為之，應分別依連續犯之
    規定各論以一罪，並均依法加重其刑。至公訴意旨另認被告
    甲○○前於九十年間因贓物案件，業據本院於九十一年二月
    十九日以九十一年度簡字第四九二號判處有期徒刑三月，並
    於九十一年十二月五日經本院以九十一年度簡上字第九三號
    駁回上訴後確定，於九十二年二月二十一日易科罰金執行完
    畢，其於有期徒刑執行完畢後故意在犯本件有期徒刑以上之
    罪，應屬累犯，應予加重其刑云云。然按刑之執行完畢，或
    受無期徒刑或有期徒刑一部之執行而赦免後，五年以內再犯
    有期徒刑以上之罪者，始為累犯，此觀刑法第四十七條之規
    定自明。又被告犯應併合處罰之數罪，經法院分別判處有期
    徒刑確定，並依檢察官之聲請，以裁定定其數罪之應執行刑
    確定，該數罪是否執行完畢，係以所定之刑是否全部執行完
    畢為斷。其在未裁定前已先執行之有期徒刑之罪，因嗣後合
    併他罪定應執行刑之結果，檢察官所換發之執行指揮書，係
    執行應執行刑，其前已執行之有期徒刑部分，僅應予扣除，
    不能認為已執行完畢，亦有最高法院九十四年度台非字第二
    四九號裁定可供參考。而本件被告甲○○於九十年間尚因竊
    盜案件，經臺灣士林地方法院於九十二年五月十五日以九十
    一年度訴字第九０號判處有期徒刑三年六月，刑前強制工作
    三年，經臺灣高等法院於九十三年三月二十三日以九十二年
    度上訴字第二七六五號撤銷原判決，改判有期徒刑三月六月
    ，刑前強制工作三年，並經最高法院於九十三年六月十七日
    以九十三年度台上字第三０三二號駁回上訴確定，經臺灣高
    等法院於九十四年四月六日以九十四年度聲字第二九五號將
    上開贓物案件及竊盜案件合併定應執行有期徒刑三年七月確
    定，又經本院於九十六年七月十六日以九十六年度聲減字第
    一０一號依中華民國九十六年罪犯減刑條例就贓物罪為減刑
    後，與竊盜罪合併定應執行刑為有期徒刑三年七月確定，於
    九十七年八月二十七日縮短刑期假釋出監，現尚於保護管束
    期間內等情，有卷附臺灣高等法院被告前案紀錄表一份可按
    ，則被告甲○○前揭已執行完畢之贓物案件既已經法院依法
    與其後判決確定之竊盜案件合併定其應執行刑，至今仍為執
    行完畢，則揆諸前揭法條及最高法院裁定意旨，自與累犯之
    要件不合，應無依刑法第四十七條第一項第一款之規定加重
    其刑之必要，附此敘明。
四、爰審酌被告甲○○前即有贓物及竊盜之犯罪紀錄，卻於前案
    在法院審理時，仍重操舊業，夥同被告乙○○以購買贓車套
    裝合法報廢車輛引擎蓋及車牌後出售之方式牟取暴利，所購
    買及拆裝之贓車數量應已超過七十輛以上，惡性甚為重大，
    且被告甲○○、乙○○犯後均否認犯行，態度惡劣，顯均無
    悔改之意，至今亦未賠償被害人損失，而被告甲○○、乙○○分別為首、從關係等一切情狀，分別量處如主文所示之刑
    。又中華民國九十六年罪犯減刑條例已於九十六年七月十六
    日施行，本件被告甲○○、乙○○之犯罪時間均在九十六年
    四月二十四日以前，且所犯故買贓物罪之宣告刑未逾有期徒
    刑一年六月，依該條例第二條第一項第三款規定，均合於減
    刑條件，爰依法就其所犯上開之罪，減其宣告刑二分之一。
    又查被告乙○○於行為後，刑法第四十一條業已於九十四年
    二月二日修正，並於九十五年七月一日施行，則依修正前刑
    法第四十一條第一項前段之規定：「犯最重本刑為五年以下
    有期徒刑以下之刑之罪，而受六個月以下有期徒刑或拘役之
    宣告，因身體、教育、職業、家庭之關係或其他正當事由，
    執行顯有困難者，得以一元以上三元以下折算一日，易科罰
    金」，又依九十五年五月十七日修正前罰金罰鍰提高標準條
    例第二條規定，就其原定數額提高為一百倍折算一日，則被
    告行為時之易科罰金折算標準，應以銀元三百元即新臺幣九
    百元折算一日。但依修正後同條項之規定：「犯最重本刑為
    五年以下有期徒刑以下之刑之罪，而受六個月以下有期徒刑
    或拘役之宣告者，得以新臺幣一千元、二千元或三千元折算
    一日，易科罰金。」則經比較修正前後刑法第四十一條第一
    項之規定，應以修正前之規定對於被告乙○○較為有利，則
    應依修正前刑法第四十一條第一項前段之規定，就被告乙○○減刑後之宣告刑，定其易科罰金之折算標準。
五、扣案如附表三編號十之計算紙一本，為被告乙○○所有供計
    算拆解、組裝贓車之用，編號十二之砂輪機一台，則為被告
    甲○○所有，用以供共犯乙○○磨滅贓車引擎號碼之用，業
    據被告乙○○、甲○○分別供承在卷，均為供犯罪所用之物
    ，應依刑法第三十八條第一項第二款之規定宣告沒收。至附
    表三所示其餘扣案物，及於金夜賓館405室內所扣得如附表
    四之物品，除大部分屬於被害人所有，不得沒收外，其餘物
    品均無法證明係被告甲○○、乙○○所有，且係供其二人用
    以故買贓物之用，應不予宣告沒收。
據上論斷，應依刑事訴訟法第二百九十九條第一項前段，刑法第
二條第一項、第二十八條、第三百四十九條第二項、第三十八條
第一項第二款、修正前刑法第五十六條、第四十一條第一項前段
，修正前罰金罰鍰提高標準條例第二條，現行法規所定貨幣單位
折算新臺幣條例第二條，中華民國九十六年罪犯減刑條例第二條
第一項第三款、第七條、第九條，判決如主文。
本案經檢察官李彥霖到庭執行職務。
中    華    民    國    98    年    2     月    13    日
              臺灣臺北地方法院刑事第十七庭
                        審判長法  官  劉煌基
                              法  官  賴淑美
                              法  官  劉秀君
上正本證明與原本無異。
如不服本判決應於收受送達後10日內向本院提出上訴書狀，並應
敘述具體理由；其未敘述上訴理由者，應於上訴期間屆滿後20日
內向本院補提理由書（均須按他造當事人之人數附繕本）「切勿
逕送上級法院」。告訴人或被害人如對於本判決不服者，應具備
理由請求檢察官上訴，其上訴期間之計算係以檢察官收受判決正
本之日期為準。
                              書記官  吳俊龍
中    華    民    國    98    年    2     月    13    日
附錄本案論作科刑法條全文：
中華民國刑法第349條
（普通贓物罪）
收受贓物者，處 3 年以下有期徒刑、拘役或 5 百元以下罰金。
搬運、寄藏、故買贓物或為牙保者，處 5 年以下有期徒刑、拘役
或科或併科 1 千元以下罰金。
因贓物變得之財物，以贓物論。
附表一：
┌──┬───┬────┬────────┬─────────┬──────┬───────┐
│編號│被害人│被竊時間│    被竊地點    │被竊物品          │已發還物品  │機車出廠年月  │
├──┼───┼────┼────────┼─────────┼──────┼───────┤
│一  │盧明瑩│93/06/13│臺北市信義區忠孝│FVM-999號重型機車 │領回車殼及主│85年2月       │
│    │      │        │東路5段71巷12弄 │（引擎號碼為4CW-42│體均為FVM-99│              │
│    │      │        │28號前          │3577號）          │9號機車所有 │              │
│    │      │        │                │                  │，上懸掛GKQ-│              │
│    │      │        │                │                  │130號車牌及 │              │
│    │      │        │                │                  │引擎號碼為：│              │
│    │      │        │                │                  │4HP-608356  │              │
│    │      │        │                │                  │號引擎蓋之機│              │
│    │      │        │                │                  │車一台      │              │
├──┼───┼────┼────────┼─────────┼──────┼───────┤
│二  │寅○○│93/06/10│臺北市中山區林森│CNR-620號重型機車 │筆記本一本（│93年          │
│    │      │        │北路428號騎樓   │（及其內筆記本一本│內有文件）  │              │
│    │      │        │                │）                │            │              │
├──┼───┼────┼────────┼─────────┼──────┼───────┤
│三  │壬○○│93/05/14│臺北市信義區吳興│RZO-760號輕型機車 │筆記簿一本及│85年          │
│    │      │        │街252號北醫籃球 │（及其內筆記簿一本│黑色記事本一│              │
│    │      │        │場              │、黑色記事本一本）│本          │              │
├──┼───┼────┼────────┼─────────┼──────┼───────┤
│四  │癸○○│96/06/06│臺北市南港區八德│CNS-552號重型機車 │筆記本一本（│93年4月       │
│    │      │        │路4段768巷7號前 │（及其內筆記本一本│ALAIN DELON │              │
│    │      │        │                │ALAIN DELON）     │）          │              │
├──┼───┼────┼────────┼─────────┼──────┼───────┤
│五  │辛○○│93/06/04│臺北市松山區南京│AVP-300號重型機車 │機車駕照、行│86年2月       │
│    │      │        │東路5段108號前  │（及其內機車駕照、│照及保險卡各│              │
│    │      │        │                │行照及保險卡各一張│一張        │              │
│    │      │        │                │）                │            │              │
├──┼───┼────┼────────┼─────────┼──────┼───────┤
│六  │丑○○│93/05/03│臺北市信義區東興│CKM-102號重型機車 │行照影本及保│93年3月       │
│    │（桂芳│        │路45號前        │（及其內行照影本、│險卡各一張  │              │
│    │藥局）│        │                │保險卡各一張）    │            │              │
├──┼───┼────┼────────┼─────────┼──────┼───────┤
│七  │庚○○│93/06/05│臺北縣永和市中興│BE7-310號重型機車 │三陽新航太陶│93年2月       │
│    │（李茵│        │街93號前        │（及其內三陽新航太│瓷汽缸永久保│              │
│    │）    │        │                │陶瓷汽缸永久保險卡│險卡一張    │              │
│    │      │        │                │）                │            │              │
├──┼───┼────┼────────┼─────────┼──────┼───────┤
│八  │子○○│93/05/17│臺北市中正區開封│M79-430號重型機車 │光陽公司客意│93年4月       │
│    │      │        │街1段65號騎樓   │（及其內光陽公司顧│見調查表一張│              │
│    │      │        │                │客意見調查表）    │            │              │
│    │      │        │                │                  │            │              │
├──┼───┼────┼────────┼─────────┼──────┼───────┤
│九  │戊○○│93/05/14│臺北縣板橋市中正│M79-973號重型機車 │無車牌及引擎│93年3月       │
│    │      │        │路6號前         │（引擎號碼為：KK80│之車殼一個  │              │
│    │      │        │                │7459號）          │            │              │
├──┼───┼────┼────────┼─────────┼──────┼───────┤
│十  │己○○│93/06/10│臺北市內湖區內湖│DWZ-253號輕型機車 │駕照、行照、│93年3月       │
│    │      │        │路1段433號      │（及其內駕照、行照│保險卡各一張│              │
│    │      │        │                │、保險卡各一張）  │            │              │
├──┼───┼────┼────────┼─────────┼──────┼───────┤
│十一│辰○○│93/06/15│臺北縣板橋市板新│N93-587號重型機車 │領回車殼、主│92年12月      │
│    │      │        │路17號前        │（引擎號碼為：SA25│體均為N93-58│              │
│    │      │        │                │HC-109426號 ）    │7號機車所有 │              │
│    │      │        │                │                  │，上懸掛GAZ-│              │
│    │      │        │                │                  │650號車牌， │              │
│    │      │        │                │                  │並被磨損引擎│              │
│    │      │        │                │                  │號碼之車輛一│              │
│    │      │        │                │                  │台          │              │
├──┼───┼────┼────────┼─────────┼──────┼───────┤
│十二│范如珪│93/06/01│臺北市中山區南京│CLF-132號重型機車 │機車行照影本│92年3月       │
│    │      │        │東路2段65號     │（及其內行照影本及│及保險卡各一│              │
│    │      │        │                │保險卡各一張）    │張          │              │
├──┼───┼────┼────────┼─────────┼──────┼───────┤
│十三│李桂芳│93/06/02│臺北縣中和市員山│N32-960號重型機車 │三陽新航太陶│92年          │
│    │      │        │路425號         │（及其內三陽新航太│瓷汽缸永久保│              │
│    │      │        │                │陶瓷汽缸永久保險卡│險卡一張    │              │
│    │      │        │                │一張）            │            │              │
├──┼───┼────┼────────┼─────────┼──────┼───────┤
│十四│李寶秀│93/06/08│臺北縣中和市連城│WYK-307號輕型機車 │保險卡、扣繳│93年4月       │
│    │      │        │路469巷21弄3號  │（及其內保險卡、扣│憑單、領牌證│              │
│    │      │        │                │繳憑單、領牌證明書│明書各一張  │              │
│    │      │        │                │各一張）          │            │              │
├──┼───┼────┼────────┼─────────┼──────┼───────┤
│十五│潘宜君│93/05/21│臺北市萬華區昆明│EDH-988號輕型機車 │三陽新航太陶│92年10月      │
│    │      │        │街100號         │（及其內三陽新航太│瓷汽缸永久保│              │
│    │      │        │                │陶瓷汽缸永久保險卡│險卡一張    │              │
│    │      │        │                │一張）            │            │              │
├──┼───┼────┼────────┼─────────┼──────┼───────┤
│十六│王惠玲│93/05/17│臺北市松山區市民│DWY-752號輕型機車 │保險卡及領牌│92年          │
│    │      │        │大道4段35號前   │（及其內保險卡、領│證明書各一張│              │
│    │      │        │                │牌證明書各一張）  │            │              │
└──┴───┴────┴────────┴─────────┴──────┴───────┘
附表二：
┌──┬─────────┬──┬──┬─────────┬─────────┐
│編號│   品名           │數量│單位│    原登記車主    │  備註            │
├──┼─────────┼──┼──┼─────────┼─────────┤
│一  │車牌號碼為GKQ-130 │一  │台  │武美鳳出售予新正輪│查獲時其車台及車身│
│    │號重型機車        │    │    │車業行負責人黃啟榮│引擎均已滅失，僅存│
│    │                  │    │    │，再由黃啟榮於九十│車牌及引擎蓋安裝於│
│    │                  │    │    │三年六月十四日晚上│遭竊之FVM-999號機 │
│    │                  │    │    │六時許以八千元之代│車上。            │
│    │                  │    │    │價將整台轉售予被告│                  │
│    │                  │    │    │甲○○。          │                  │
├──┼─────────┼──┼──┼─────────┼─────────┤
│二  │車牌號碼為GAZ-650 │一  │台  │劉錫隆（開設偉順機│查獲時僅剩車牌。  │
│    │號重型機車        │    │    │車行）將整台機車售│                  │
│    │                  │    │    │予劉高雄，再由劉高│                  │
│    │                  │    │    │雄將整台機車轉售予│                  │
│    │                  │    │    │甲○○。          │                  │
├──┼─────────┼──┼──┼─────────┼─────────┤
│三  │車牌號碼為DPY-335 │一  │面  │新正輪車業行負責人│查獲時僅剩車牌。  │
│    │號輕型機車車牌    │    │    │黃啟榮，再由黃啟榮│                  │
│    │                  │    │    │於九十三年六月十四│                  │
│    │                  │    │    │日晚上六時許以六千│                  │
│    │                  │    │    │元代價將整台轉售予│                  │
│    │                  │    │    │甲○○。          │                  │
├──┼─────────┼──┼──┼─────────┼─────────┤
│四  │車牌號碼為XOX-518 │一  │面  │協信車業行負責人黃│查獲時僅剩車牌。  │
│    │號重型機車車牌    │    │    │進忠將整台機車出售│                  │
│    │                  │    │    │予劉高雄，由劉高雄│                  │
│    │                  │    │    │將整台機車轉售予石│                  │
│    │                  │    │    │世亮。            │                  │
├──┼─────────┼──┼──┼─────────┼─────────┤
│五  │車牌號碼為ILJ-821 │一  │面  │泰鉅輪業商行負責人│查獲時僅剩車牌。  │
│    │號重型機車車牌    │    │    │朱作振於九十三年六│                  │
│    │                  │    │    │月十日將整台機車以│                  │
│    │                  │    │    │一萬元代價售予正達│                  │
│    │                  │    │    │車行負責人劉高雄後│                  │
│    │                  │    │    │，由劉高雄將整台機│                  │
│    │                  │    │    │車轉售予甲○○。  │                  │
├──┼─────────┼──┼──┼─────────┼─────────┤
│六  │車牌號碼為HEG-087 │一  │面  │蔡嵐立（未到案）  │查獲時僅剩車牌。  │
│    │號重型機車車牌    │    │    │                  │                  │
└──┴─────────┴──┴──┴─────────┴─────────┘
附表三：
┌──┬────────────────┬───┬───────────┐
│編號│  品名                          │數量  │ 備註                 │
├──┼────────────────┼───┼───────────┤
│一  │機車強制保險卡                  │各一張│車號為CKM-102號重型機 │
│    │行車執照影本                    │      │車所有（被害人丑○○）│
├──┼────────────────┼───┼───────────┤
│二  │三陽機車新航太陶瓷汽缸保證卡    │一張  │車號為N32-960號重型機 │
│    │（KC407637號）                  │      │車所有（被害人李桂芳）│
├──┼────────────────┼───┼───────────┤
│三  │三陽機車新航太陶瓷汽缸保證卡    │一張  │車號為EHD-988號輕型機 │
│    │（ER274060號）                  │      │車所有（被害人潘宜君）│
├──┼────────────────┼───┼───────────┤
│四  │三陽機車新航太陶瓷汽缸保證卡    │一張  │車號為BE7-310號重型機 │
│    │（KC428241號）                  │      │車所有（被害人李茵）  │
├──┼────────────────┼───┼───────────┤
│五  │王惠玲印章                      │一枚  │車號為DWY-752號機車所 │
│    │車號DWY-752號機車牌照申請書     │一張  │有（被害人王惠玲）    │
│    │機車發票                        │一張  │                      │
│    │出廠完稅證明                    │一張  │                      │
├──┼────────────────┼───┼───────────┤
│六  │機車強制保險卡                  │各一張│車號為DWZ-253號輕型機 │
│    │機車行車執照                    │      │車所有（被害人己○○）│
│    │己○○輕型機車駕駛執照          │      │                      │
├──┼────────────────┼───┼───────────┤
│七  │機車強制保險卡                  │各一張│車號為CLF-132號重型機 │
│    │行車執照影本                    │      │車所有（被害人范如珪）│
├──┼────────────────┼───┼───────────┤
│八  │機車強制保險卡                  │各一張│車號為WYK-307號輕型機 │
│    │牌照申請書                      │      │車所有（被害人李寶秀）│
│    │出廠完稅證明                    │      │                      │
│    │李寶秀扣繳憑單                  │      │                      │
├──┼────────────────┼───┼───────────┤
│九  │光陽工業股份有限公司顧客意見調查│一張  │車號為M79-430號重型機 │
│    │表                              │      │車所有（被害人子○○）│
├──┼────────────────┼───┼───────────┤
│十  │帳冊（封面計算紙）              │一本  │上有被告乙○○姓名貼紙│
├──┼────────────────┼───┼───────────┤
│十一│記事本                          │一本  │                      │
├──┼────────────────┼───┼───────────┤
│十二│砂輪機                          │一台  │                      │
├──┼────────────────┼───┼───────────┤
│十三│上掛有GKQ-130號車牌之重型機車（ │一台  │經被害人卯○○指認為登│
│    │引擎號碼為4HP-608356號、車身防盜│      │記為盧明瑩所有車號FVM-│
│    │標誌4CW-423577號）              │      │999號重型機車         │
│    │                                │      │                      │
├──┼────────────────┼───┼───────────┤
│十四│機車強制保險卡                  │各一張│車號為AVP-300號重型機 │
│    │機車行車執照                    │      │車所有（被害人辛○○）│
│    │辛○○重型機車駕駛執照          │      │                      │
├──┼────────────────┼───┼───────────┤
│十五│上掛有GAZ-650號車牌之重型機車（ │一台  │經被害人辰○○指認為其│
│    │引擎號碼被磨滅僅存頭尾而無法辨識│      │所有車號N93-587號重型 │
│    │、車身防盜標誌：SA25HC109426號）│      │機車                  │
├──┼────────────────┼───┼───────────┤
│十六│無車牌及引擎被拆解之三陽重型機車│一具  │經被害人戊○○指認為其│
│    │車台                            │      │所有車號M79-973號重型 │
│    │                                │      │機車所有              │
├──┼────────────────┼───┼───────────┤
│十七│未拆解機車引擎                  │二台  │                      │
├──┼────────────────┼───┼───────────┤
│十八│以拆解機車引擎主體（引擎號碼均已│二十二│                      │
│    │磨滅無法辨識）                  │台    │                      │
├──┼────────────────┼───┼───────────┤
│十九│機車牌照（輕型：DPY-335號、重型 │共四面│                      │
│    │：XOX-518號、ILJ-821號、HEG-087 │      │                      │
│    │號）                            │      │                      │
├──┼────────────────┼───┼───────────┤
│二十│筆記本（內有文件）              │一本  │車號為CNR-620號重型機 │
│    │                                │      │車所有（被害人寅○○）│
├──┼────────────────┼───┼───────────┤
│二一│筆記本                          │各一本│車號為RZO-760號輕型機 │
│    │黑色記事本                      │      │車所有（被害人壬○○）│
├──┼────────────────┼───┼───────────┤
│二二│筆記本（ALAIN DELON）           │一本  │車號為CNS-552號重型機 │
│    │                                │      │車所有（被害人癸○○）│
└──┴────────────────┴───┴───────────┘
附表四：
┌──┬────────────────┬───┬───────────┐
│編號│  品名                          │數量  │ 備註                 │
├──┼────────────────┼───┼───────────┤
│一  │竊盜車輛車號、金額、人名等待碼清│六張  │                      │
│    │單                              │      │                      │
├──┼────────────────┼───┼───────────┤
│二  │陳智成郵政存簿儲金簿            │一本  │                      │
│    │（帳號為00000000000000號）      │      │                      │
├──┼────────────────┼───┼───────────┤
│三  │竊盜、變造工具                  │二十六│                      │
│    │（ER274060號）                  │支    │                      │
├──┼────────────────┼───┼───────────┤
│四  │引擎蓋（FG505407號）            │一個  │                      │
│    │                                │      │                      │
└──┴────────────────┴───┴───────────┘


司法院資訊處製作；財團法人民間司法改革基金會備份。
